臺灣板橋地方法院刑事判決　　　　　　　 94年度訴字第345號
公　訴　人　臺灣板橋地方法院檢察署檢察官
被　　　告　甲○○
指定辯護人　本院公設辯護人丁○○
上列被告因違反槍砲彈藥刀械管制條例案件，經檢察官提起公訴
（94年度偵字第1998號），本院判決如下：
    主  文
甲○○未經許可，持有可發射子彈具有殺傷力之改造手槍，處有
期徒刑壹年貳月，併科罰金新臺幣參萬元，罰金如易服勞役，以
銀元參佰元即新臺幣玖佰元折算壹日。扣案改造手槍壹枝（槍枝
管制編號：0000000000號，含彈匣壹個）沒收之。
    事  實
一、甲○○明知可發射子彈具有殺傷力之改造手槍，係槍砲彈藥
    刀械管制條例所列管之槍砲，未經許可均不得持有，竟於民
    國93年2 月8 日下午7 時許前某時，持有可發射子彈具有殺
    傷力之改造手槍1 枝，並放置於其所有之別克廠牌自用小客
    車（未掛車牌，以下簡稱別克汽車）上。嗣於同日下午7時
    許，為警在臺北縣中和市○○路8 號前查獲，並於前開被告
    所有而停放該處之別克汽車上扣得改造手槍1 枝（含彈匣1
    個）。
二、案經臺北市政府警察局中正第二分局移送臺灣板橋地方法院
    檢察署檢察官偵查起訴。
    理  由
一、訊據被告甲○○矢口否認有何持有改造手槍犯行，辯稱：伊
    於93年2 月8 日中午即已將其所有之別克汽車借予胡惟屏使
    用，當時該車上並無扣案之改造手槍，伊就其別克汽車上有
    前開改造手槍一事，毫無所悉，是於員警詢問時，當場承認
    該未掛車牌之別克汽車為其所有，且於當日換開其所有之三
    菱廠牌、車牌號碼AY-5469 號自用小客車（以下簡稱三菱汽
    車）時，亦未作何處理；至證人乙○○因曾占有、駕駛系爭
    別克汽車，就本案有利害關係，證人丙○○於本院審理時所
    為陳述則有記憶不清之情事，渠等之證言均不足為被告有罪
    之認定云云。經查：
  (一)上揭犯罪事實，業據證人乙○○、李啟宏於檢察官訊問及證
    人乙○○、丙○○於本院審理時結證明確，並有改造手槍1
    枝（含彈匣1 個）扣案可資佐證。前揭扣案改造手槍經送內
    政部警政署刑事警察局以性能檢驗法鑑驗結果，認係由仿
    SIG SAUER 半自動手槍製造之玩具手槍，更換土造金屬槍管
    改造而成之改造手槍，機械性能良好，可擊發適用之子彈，
    認具殺傷力，有該局93年2 月27日刑鑑字第0930035085號槍
    彈鑑定書在卷可稽。是扣案改造手槍1 枝可發射子彈具有殺
    傷力，且係在被告所有之別克汽車上查獲，洵堪認定。
  (二)被告雖辯稱：伊於93年2 月8 日中午即已將其別克汽車借予
    胡惟屏使用云云。然查：被告於偵查中原供稱：伊因其所有
    之三菱汽車故障，遂於93年2 月8 日下午，駕駛該三菱汽車
    搭載證人丙○○，前往臺北縣中和市○○路8 號，委請其真
    實姓名年籍不詳、綽號「阿弟仔」及「豬頭」之2 名友人協
    助修繕，途中證人乙○○來電告知將歸還前所借用之別克汽
    車，而約定於前址會面云云（見臺灣板橋地方法院檢察署94
    年度偵字第519 號偵查卷宗第29頁）。經證人丙○○於本院
    審理時具結證稱：其與被告原為男女朋友關係，被告於93年
    2 月8 日下午駕駛其別克汽車至臺北市士林區某處，接其上
    車後，前往臺北縣土城市○○路某修車廠，當時乙○○亦在
    別克汽車上，乘坐於後座座位，渠等3 人抵達該修車廠後，
    被告某不知名之友人已將待修之三菱汽車駛抵該處，伊則繼
    續乘坐該別克汽車，與被告、乙○○及該名友人一同前往臺
    北縣中和市○○路8 號，為該三菱汽車更換輪胎等語（見本
    院94年5 月19日審判筆錄）；被告始供承：伊於93年2 月8
    日下午駕駛前開別克汽車搭載證人乙○○，至臺北市士林區
    某處接證人丙○○後，前往臺北縣土城市○○路某處修車廠
    ，取伊先前送修之三菱汽車，嗣因該三菱汽車仍須更換輪胎
    ，遂由伊駕駛三菱汽車，證人乙○○駕駛別克汽車搭載證人
    丙○○跟隨其後，共同前往臺北縣中和市○○路8 號為三菱
    汽車更換輪胎等語（見本院前揭審判筆錄）。證人丙○○於
    本院審理時就扣案改造手槍查獲地點所為證述，雖與事實不
    符，惟證人因時間經過及個人記憶力等因素，就所見聞之事
    實細節，不免發生記憶模糊或錯誤之情，然其證言經調查與
    事實相符部分，其證明力即無欠缺；證人丙○○前開證詞，
    核與證人乙○○於本院審理時證稱：其於93年2 月8 日下午
    係乘坐被告駕駛之別克汽車，先至臺北市士林區某處接證人
    丙○○上車後，共同前往臺北縣土城市○○路某修車廠等語
    （見本院前開審判筆錄）相符，與被告於本院審理時供承之
    情節亦無二致，自應認有相當之證據力。綜核上情，被告於
    93 年2月8 日下午既猶駕駛其別克汽車搭載證人乙○○、丙○○，足見該別克汽車係在被告實力支配下，且被告駕駛該
    別克汽車搭載證人乙○○、丙○○抵達臺北縣土城市○○路
    某修車廠取得其三菱汽車後，證人乙○○仍與之同行，分乘
    三菱汽車、別克汽車共同前往臺北縣中和市○○路8 號為三
    菱汽車更換輪胎，而未駕駛該別克汽車離去，俱徵被告並未
    將其別克汽車借予證人乙○○甚明，被告此部分所辯，不足
    採信。
  (三)被告復辯稱：伊因不知其別克汽車上有扣案之改造手槍，是
    於遭員警查獲時，當場承認為前開未掛車牌之別克汽車車主
    ，於換開三菱汽車時，亦未就扣案改造手槍為任何處置云云
    。惟證人乙○○於檢察官訊問及本院審理時均具結證稱：其
    於93年2 月8 日下午在臺北縣永和市住處搭乘被告駕駛之別
    克汽車，其間被告曾出示手槍1 枝，稱係某真實姓名年籍不
    詳、自稱「宏傑」之人，向某真實姓名年籍不詳、綽號「阿
    華」之人詐騙而得，其閱畢後即隨手置放於該車後座等語（
    見臺灣板橋地方法院檢察署94年度偵字第519 號偵查卷宗第
    39頁至第40頁、本院94年5 月19日審判筆錄）等語；足見扣
    案改造手槍，確係被告持有。證人丙○○復證稱：「扣案槍
    枝當場警察有問，被告說是乙○○寄放的。」、「警察問被
    告，被告說是小屏的... 。」等語（見本院前揭審判筆錄）
    ；被告於前揭改造手槍為警查獲時，僅否認為其所有，且當
    即說明該改造手槍之來源，益徵其主觀上確知該別克汽車上
    有扣案改造手槍之事實。而該別克汽車雖未懸掛車牌，然被
    告係與其女友即證人丙○○同時為警查獲，該車是否為被告
    所有或占有使用，僅須質諸證人丙○○或核對在場人持有之
    鑰匙即明，倘被告空言否認該車為其所有，非僅無助於解免
    其罪責，反將形成全辯論意旨，而自陷於更為不利之地位；
    至前揭別克汽車、三菱汽車既均為被告所有，被告於換開三
    菱汽車時，自無將扣案改造手槍換置於三菱汽車之必要。被
    告此部分所辯，亦非可採。
  (四)綜上所述，本案扣案具有殺傷力之改造手槍1 枝，係於被告
    所有之別克汽車上查獲，前開汽車係由被告駕駛使用，其就
    該車上放置有改造手槍一節，自難諉為不知；被告所辯，均
    無可採，本案事證明確，被告犯行堪予認定。
二、按可發射子彈具有殺傷力之各式槍砲係94年1 月26日修正前
    槍砲彈藥刀械管制條例第4 條第1 項第1 款所稱槍砲，非經
    中央主管機關許可，不得製造、販賣、運輸、轉讓、出租、
    出借、持有、寄藏或陳列。被告未經許可持有可發射子彈具
    有殺傷力之改造手槍，係犯修正前槍砲彈藥刀械管制條例第
    11條第4 項未經許可持有可發射子彈具有殺傷力之改造手槍
    罪。被告行為後，槍砲彈藥刀械管制條例業於94年1 月26日
    修正公布，並於同年月28日施行；新修正槍砲彈藥刀械管制
    條例刪除第11條：「未經許可，製造、販賣或運輸第4 條第
    1 項第1 款所稱其他可發射金屬或子彈具有殺傷力之各式槍
    砲者，處5 年以上有期徒刑，併科新臺幣1 千萬元以下罰金
    。未經許可，轉讓、出租或出借前項所列槍砲者，處3 年以
    上10年以下有期徒刑，併科新臺幣7 百萬元以下罰金。意圖
    供自己或他人犯罪之用，而犯前2 項之罪者，處無期徒刑或
    7 年以上有期徒刑，併科新臺幣1 千萬元以下罰金。未經許
    可，持有、寄藏或意圖販賣而陳列第1 項所列槍砲者，處1
    年以上7 年以下有期徒刑，併科新臺幣7 百萬元以下罰金。
    第1 項至第3 項之未遂犯罰之。」之規定，而修正同條例第
    8 條為：「未經許可，製造、販賣或運輸鋼筆槍、瓦斯槍、
    麻醉槍、獵槍、空氣槍或第4 條第1 項第1 款所定其他可發
    射金屬或子彈具有殺傷力之各式槍砲者，處無期徒刑或5年
    以上有期徒刑，併科新臺幣1 千萬元以下之罰金。未經許可
    ，轉讓、出租或出借前項所列槍枝者，處5 年以上有期徒刑
    ，併科新臺幣1 千萬元以下罰金。意圖供自己或他人犯罪之
    用，而犯前2 項之罪者，處無期徒刑或7 年以上有期徒刑，
    併科新臺幣1 千萬元以下罰金。未經許可，持有、寄藏或意
    圖販賣而陳列第1 項所列槍枝者，處3 年以上10年以下有期
    徒刑，併科新臺幣7 百萬元以下罰金。第1 項至第3 項之未
    遂犯罰之。」經比較新舊法結果，以修正前之槍砲彈藥刀械
    管制條例第11條第4 項規定之法定刑較有利於被告，應依刑
    法第2 條第1 項但書規定，依修正前之槍砲彈藥刀械管制條
    例規定論罪科刑。公訴人認被告所為係犯修正前槍砲彈藥刀
    械管制條例第11條第4 項寄藏可發射子彈具有殺傷力之改造
    手槍罪，惟本案並無積極證據足資證明被告係受他人寄託，
    而為他人藏放扣案改造手槍之事實，公訴意旨，容有未恰，
    附此敘明。爰審酌未經許可之槍砲之持有及流通，危害人身
    安全及社會秩序至鉅，而為國法所厲禁，並經各類教育及傳
    媒廣為宣導週知，被告猶未經許可，恣意持有可發射子彈具
    有殺傷力之改造手槍，藐視公共規範，欠缺守法觀念，應予
    非難，兼衡其持有改造手槍數量非鉅，期間非長，暨其犯後
    之態度等一切情狀，量處如主文所示之刑，並諭知罰金部分
    易服勞役之折算標準，資為懲儆。扣案改造手槍1 枝（含彈
    匣1 個），為違禁物，不問為何人所有，均應依刑法第38條
    第1 項第1 款規定沒收之。
三、移送併辦意旨略以：被告受某真實姓名年籍不詳、自稱「周
    金臺」、綽號「D 哥」之人所託，代為保管具有殺傷力之仿
    德林吉雙管手槍製造之改造金屬玩具手槍（槍枝管制編號：
    0000000000號）、仿WALTHER 廠PPK/S 型製造之改造玩具手
    槍（槍枝管制編號：0000000000號，含彈匣1 個）各1 支，
    及不具殺傷力之仿WALTHER 廠PPK/S 型製造之金屬玩具手槍
    （槍枝管制編號：0000000000號）1 支、仿BERETTA 廠84型
    半自動手槍製造之金屬玩具手槍2 支（槍枝管制編號：0000
    000000、0000000000號）、土造子彈2 顆、改造工具1 批等
    ，並將之藏放於基隆市○○區○○街334 號6 樓租屋處；嗣
    為警於93年11月9 日晚間11時30分許在上址查獲。因認被告
    另涉犯修正前槍砲彈藥刀械管制條例第11條第4 項之未經許
    可寄藏可發射子彈具有殺傷力之改造玩具手槍罪嫌，並認與
    本案經起訴論罪之違反槍砲彈藥刀械管制條例犯行，有連續
    犯之裁判上一罪關係，而移送併案審理。惟刑法所謂連續犯
    ，係指行為人之數行為，時間緊接，所犯罪名相同，且出於
    概括之犯意而為之者，是必行為人主觀上出於涵括各個具體
    犯罪行為重要特徵之整體故意，客觀上以同類違犯方式反覆
    為數行為，而侵害同種性法益者，始足當之。經查：被告於
    前開案件警詢時供稱：「... 該2 把改造手槍、2 發改造手
    槍彈、3 支改造手槍半成品（含改造槍管）、改造手槍工具
    是我1 名綽號叫「阿弟仔」的男性友人於93年11月8 日晚間
    19時許帶至我住所改造沒帶走所留下的... 。」等語（見臺
    灣基隆地方法院檢察署93年度偵字第4232號偵查卷宗第12頁
    ），其此部分涉犯修正前槍砲彈藥刀械管制條例第11條第4
    項之寄藏改造玩具手槍罪嫌，距本案為警查獲之93年2 月8
    日，已逾9 個月，時間顯非緊接；且被告於本院準備程序及
    審理時一再堅稱上開併案審理部分犯嫌與本案經起訴部分並
    無任何關聯性（見本院94年4 月29日準備程序筆錄及94年6
    月30日審判筆錄），足徵併案意旨所指犯嫌與本案經起訴論
    罪之持有改造手槍犯行，並非被告基於整體、概括之犯意所
    為，而無連續犯之裁判上一罪關係，非本案起訴效力所及，
    本院無從併予審理，爰退回併辦部分，由檢察官另為適法之
    處理。
據上論斷，應依刑事訴訟法第299 條第1 項前段，修正前槍砲彈
藥刀械管制條例第11條第4 項，刑法第11條前段、第2 條第1 項
但書、第42條第2 項、第38條第1 項第1 款，罰金罰鍰提高標準
條例第2 條，現行法規所定貨幣單位折算新臺幣條例第2 條，判
決如主文。
本案經檢察官王家春到庭執行職務。
中　　華　　民　　國　　94　　年　　7 　　月　　21　　日
                        臺灣板橋地方法院刑事第二庭
                            審判長法  官  鄭  水  銓
                                  法  官  鄧  雅  心
                                  法  官  廖  怡  貞
以上正本證明與原本無異。
如不服本判決，應於判決送達後10日內，向本院提出上訴狀，上
訴於臺灣高等法院。
                                  書記官  鄒  秀  珍
中　　華　　民　　國　　94　　年　　7 　　月　　21　　日
※附錄本案論罪科刑法條全文※
槍砲彈藥刀械管制條例第11條
未經許可，製造、販賣或運輸第四條第一項第一款所稱其他可發
射金屬或子彈具有殺傷力之各式槍砲者，處五年以上有期徒刑，
併科新臺幣一千萬元以下罰金。
未經許可，轉讓、出租或出借前項所列槍砲者，處三年以上十年
以下有期徒刑，併科新臺幣七百萬元以下罰金。
意圖供自己或他人犯罪之用，而犯前二項之罪者，處無期徒刑或
七年以上有期徒刑，併科新臺幣一千萬元以下罰金。
未經許可，持有、寄藏或意圖販賣而陳列第一項所列槍砲者，處
一年以上七年以下有期徒刑，併科新臺幣七百萬元以下罰金。
第一項至第三項之未遂犯罰之。
